臺灣士林地方法院刑事裁定
111年度撤緩字第66號
聲  請  人  臺灣士林地方檢察署檢察官
受  刑  人  魏榆承


上列聲請人因受刑人違反毒品危害防制條例案件（本院110年度
訴字第112號），聲請撤銷緩刑之宣告（111年度執聲字第332號
），本院裁定如下：
    主  文
聲請駁回。
    理  由
一、聲請意旨略以：受刑人魏榆承前因販賣第三級毒品未遂案件
    ，經本院於民國110年5月20日以110年度訴字第112號判決判
    處有期徒刑1年10月，緩刑4年，緩刑期間付保護管束，並應
    向檢察官指定之政府機關、政府機構、行政法人、社區或其
    他符合公益目的之機構或團體提供120小時之義務勞務及接
    受12小時之法治教育課程，且不得非法持有或施用第一級毒
    品、第二級毒品、第三級毒品、第四級毒品確定在案。受刑
    人於緩刑期前之110年1月4日、同年4月10日、同年3月4日為
    警採尿前回溯96小時內某時，更犯施用第二級毒品案件，經
    本院於110年11月17日以110年度審簡字第757號、第758號、
    第759號簡易判決處有期徒刑2月、4月、3月，應執行刑6月
    ，如易科罰金以新臺幣（下同）1仟元折算1日，於110年12
    月27日確定，足認原宣告之緩刑難收其預期之效果。核受刑
    人所為，已合於刑法第75條之1第1項第1款所定得撤銷緩刑
    宣告之原因，爰依刑事訴訟法第476條之規定聲請撤銷等語
    。
二、按受緩刑之宣告而於緩刑前因故意犯他罪，而在緩刑期內受
    6月以下有期徒刑、拘役或罰金之宣告確定者，足認原宣告
    之緩刑難收其預期效果，而有執行刑罰之必要者，得撤銷其
    宣告，刑法第75條之1第1項第1款定有明文，此乃採裁量撤
    銷主義，賦予法院撤銷與否之權限，特明定實質要件為「足
    認原宣告之緩刑難收其預期效果，而有執行刑罰之必要」，
    供作審認之標準。亦即於「得」撤銷緩刑之情形，法官應依
    職權本於合目的性之裁量，妥適審酌被告所犯前後數罪間，
    關於再犯之原因、違反法規範之情節是否重大、被告主觀犯
    意所顯現之惡性及其反社會性等情，是否已使前案原為促使
    惡性輕微之被告或偶發犯、初犯改過自新而宣告之緩刑，已
    難收其預期之效果，而確有執行刑罰之必要。
三、經查：
㈠、受刑人魏榆承因販賣第三級毒品未遂案件（下稱甲案），經
    本院以110年度訴字第112號判決處有期徒刑1年10月，緩刑4
    年，緩刑期間付保護管束，並應向檢察官指定之政府機關、
    政府機構、行政法人、社區或其他符合公益目的之機構或團
    體提供120小時之義務勞務及接受12小時之法治教育課程，
    且不得非法持有或施用第一級毒品、第二級毒品、第三級毒
    品、第四級毒品，並於110年6月21日確定，而其於前開緩刑
    宣告後，因曾於110年1月4日、110年3月4日為警採尿回溯96
    小時內某時、110年4月10日犯施用第二級毒品罪（以下合稱
    乙案），經本院以110年度審簡字第757號、第758號、第759
    號簡易判決處有期徒刑2月、4月、3月，應執行有期徒刑6月
    ，如易科罰金，以1仟元折算1日，而於110年12月27日確定
    等情，有前揭刑事判決及臺灣高等法院被告前案紀錄表在卷
    可參，受刑人於緩刑期前因故意犯他罪，而在緩刑期內受6
    月以下有期徒刑之宣告確定之事實，固堪認定。
㈡、然刑法緩刑制度係為促進惡性輕微之被告或偶發犯、初犯利
    於改過自新而設，且刑法第75條之1第1項之規定亦賦予法院
    得裁量撤銷與否之權限，則受刑人雖合於同條第1項之情形
    ，惟是否已足認原緩刑之宣告難收其預期效果，而有執行刑
    罰之必要，自仍須衡情定之。查受刑人雖犯甲案，然經法院
    考量其犯後坦承犯行，且非長期販毒而惡性重大之徒，倘令
    入監服刑，恐未收教化之效，先受與社會隔離之害，經此偵
    審程序，已足收警惕之效，應無再犯之虞，爰依法宣告緩刑
    4年，緩刑期間付保護管束，並應於緩刑期間提供120小時義
    務勞務、接受12小時法治教育，且不得非法持有或施用毒品
    等情，有上揭刑事判決在卷可稽，而甲案於110年5月20日宣
    判時，受刑人所犯乙案業經臺灣士林地方檢察署檢察官偵查
    分案，有臺灣高法院被告前案紀錄表在卷可佐，足認法院就
    甲案宣告緩刑時，已考量受刑人尚涉犯乙案之情事，是該緩
    刑宣告之主要目的應係警惕受刑人勿再重蹈法網。至受刑人
    於緩刑期前，雖另犯乙案致遭判處罪刑，惟其所為犯行之時
    點既在前開緩刑宣告以前，本即難認原緩刑宣告已有難收預
    期效果之情，聲請人亦未指摘受刑人有何違反上開甲案所附
    緩刑負擔之情事，且受刑人對乙案之犯罪事實均坦認不諱，
    非無悔意，故本院認經執行乙案所處有期徒刑，當足使受刑
    人獲得懲儆，聲請人未提出證明受刑人原宣告之緩刑難收其
    預期效果之具體事證，俾供本院審酌，自難逕認受刑人構成
    刑法第75條之1第1項第1款規定要件，從而存有應予撤銷緩
    刑並執行甲案刑罰之必要。故綜合上情，本院認聲請人聲請
    撤銷緩刑尚無理由，應予駁回。
四、依刑事訴訟法第220條，裁定如主文。 
中　　華　　民　　國　　111 　年　　5 　　月　  23 　日
                  刑事第二庭　法  官  何松穎
以上正本證明與原本無異。
如不服本裁定應於送達後5日內向本院提出抗告狀。
因疫情而遲誤不變期間，得向法院聲請回復原狀。
                              書記官  王鼎亦
中　　華　　民　　國　　111 　年　　5 　　月　　23　　日